臺灣高雄地方法院刑事判決　　　　　　　94年度訴字第2513號
公　訴　人　臺灣高雄地方法院檢察署檢察官
被　　　告　乙○○
上列被告因違反毒品危害防制條例案件，經檢察官提起公訴（94
年度毒偵字第5112號）及移送併案（94年度毒偵字第5915號），
被告於本院準備程序進行中，就被訴事實為有罪之陳述，經本院
告知簡式審判程序意旨，並聽取公訴人及被告之意見後，本院合
議庭裁定由受命法官獨任依簡式審判程序審理，判決如下：
    主  文
乙○○連續施用第一級毒品，累犯，處有期徒刑拾月。扣案殘留
第一級毒品海洛因之電子秤壹台沒收銷燬。又施用第二級毒品，
累犯，處有期徒刑陸月。扣案之第二級毒品甲基安非他命壹包、
殘留第二級毒品甲基安非他命之吸食器1 個均沒收銷燬。應執行
有期徒刑壹年參月。扣案殘留第一級毒品海洛因之電子秤壹台、
第二級毒品甲基安非他命壹包（驗前毛重零點伍公克、驗後毛重
零點肆公克）、殘留第二級毒品甲基安非他命之吸食器1 個均沒
收銷燬。
    事  實
一、乙○○前於88年間，因施用毒品案件，經本院以88年度毒聲
    字第873 號裁定送勒戒處所觀察、勒戒後，因認無繼續施用
    毒品之傾向，經臺灣高雄地方法院檢察署檢察官於88年2 月
    22日以88年度偵字第3917號為不起訴處分確定。復於88年間
    ，因毒品案件，經本院裁定令入勒戒處所觀察、勒戒後，因
    認有繼續施用毒品之傾向，再經本院以88年度毒聲字第8797
    號裁定令入戒治處所施以強制戒治，嗣經本院以89年度毒聲
    字第3206號裁定停止強制戒治交付保護管束，於保護管束期
    間再因施用毒品，違反保護管束應遵守事項情節重大，而經
    本院以89年度毒聲字第8503號撤銷停止戒治續行強制戒治，
    於90年6 月26日執行完畢，並經本院以89年度鳳簡字第41號
    判處有期徒刑6 月確定。復於同年間，因違反毒品危害防制
    條例案件，經本院以89年度訴字第2646 號 判處應執行1 年
    1 月確定，上開2 案件經接續執行，於91 年10 月25日縮短
    刑期假釋出監，於92年1 月6 日執行完畢。詎仍不知戒絕毒
    癮，明知海洛因及甲基安非他命係毒品危害防制條例第2 條
    第2 項第1 款、第2 款所明定之第一、二級毒品，不得持有
    及施用，仍於前述強制戒治執行完畢釋放後5 年內，復基於
    施用第一級毒品海洛因之概括犯意，自94年5 月27日凌晨2
    時許起至94年5 月31日止，以平均1 日施用3 次之頻率，連
    續在高雄縣鳳山市○○街52巷7 號5 樓住處，以將海洛因摻
    水置入針筒內施打身體或摻在香菸內吸取其煙霧之方式，施
    用第一級毒品海洛因多次；另基於施用第二級毒品甲基安非
    他命之犯意，於94年5 月27日凌晨2 時許，在上開住處，以
    將甲基安非他命置於玻璃吸食器內燒烤吸取其煙霧之方式，
    施用第二級毒品甲基安非他命1 次。嗣(1)於94年5 月27日8
    時50分許，為警持本院核發之搜索票，在乙○○上開住處查
    獲，並扣得乙○○所有用以量秤所施用第一級毒品海洛因重
    量之殘有第一級毒品海洛因電子磅秤1 臺、第二級毒品甲基
    安非他命1 包（驗前毛重0.5 公克、驗後毛重0.4 公克）及
    殘留第二級毒品甲基安非他命之吸食器1 個等物，並得其同
    意採尿送驗後呈嗎啡及甲基安非他命陽性反應；(2)於94年6
    月1 日20時50分許，為警在高雄市○○區○○路33巷54號前
    查獲，並得其同意採尿送驗後呈嗎啡陽性反應，始悉上情。
二、案經高雄縣政府警察局鳳山分局及高雄市政府警察局苓雅分
    局報請臺灣高雄地方法院檢察署檢察官偵查起訴及併案。
    理  由
一、按本件被告乙○○所犯係死刑、無期徒刑、最輕本刑為3 年
    以上有期徒刑以外之罪，其於準備程序就前揭被訴事實為有
    罪之陳述，經受命法官告知簡式審判程序之旨，並聽取其與
    公訴人之意見後，本院認無不得或不宜改依簡式審判程序進
    行之處，爰依刑事訴訟法第273 條之1 第1 項、第284 條之
    1 ，裁定本件由受命法官獨任進行簡式審判程序，合先敘明
    。
二、上揭犯罪事實，業據被告乙○○於本院審理中坦承不諱。且
    查：
  (一)被告為警查獲後，於94年5 月27日11時11分許、94年6 月1
    日22時24分許所採集之尿液，經送驗結果，分別呈嗎啡、甲
    基安非他命陽性反應及嗎啡陽性反應，此有臺灣檢驗科技股
    份有限公司94年6 月15日報告編號KＺ000000000000號濫用藥
    物尿液檢驗報告、高雄市立凱旋醫院94年6 月27日轉碼編號
    00000000號濫用藥物尿液檢驗報告各1 紙、尿液採證代碼對
    照表2 份附卷可稽。扣案之疑似甲基安非他命晶體1 包，經
    送請高雄醫學大學附設中和紀念醫院檢驗結果，確呈甲基安
    非他命陽性反應（驗前毛重0.5 公克、驗後毛重0.4 公克）
    ，有上開醫院94年8 月9 日編號0000-000號檢驗報告1 張存
    卷可參，扣案之電子秤1 台及吸食器1 個，經送往上開醫院
    檢驗結果，其中電子秤1 台確呈海洛因陽性反應，而吸食器
    1 個，確呈甲基安非他命陽性反應，此亦有上開醫院94年8
    月9 日編號0000-000號、0000-000號檢驗報告2 張在卷足憑
    。此外，復有扣押筆錄、扣押物品目錄表各1 份、照片9 張
    附卷足資佐證。是被告前揭出於任意性之自白顯與事實相符
    ，應堪採為被告有罪之證據，則被告連續施用第一級毒品海
    洛因多次及第二級毒品甲基安非他命1 次之犯行，堪以認定
    。
  (二)被告前於88年間，因施用毒品案件，經本院以88年度毒聲字
    第873 號裁定送勒戒處所觀察、勒戒後，因認無繼續施用毒
    品之傾向，經臺灣高雄地方法院檢察署檢察官於88年2 月22
    日以88年度偵字第3917號為不起訴處分確定。復於88年間，
    因毒品案件，經本院裁定令入勒戒處所觀察、勒戒後，因認
    有繼續施用毒品之傾向，再經本院以88年度毒聲字第8797號
    裁定令入戒治處所施以強制戒治，嗣經本院以89年度毒聲字
    第3206號裁定停止強制戒治交付保護管束，於保護管束期間
    再因施用毒品，違反保護管束應遵守事項情節重大，而經本
    院以89年度毒聲字第8503號撤銷停止戒治續行強制戒治，於
    90年6 月26日執行完畢，此有臺灣高等法院被告前案紀錄表
    、本院被告院內索引卡紀錄表各1 紙在卷足參，其於前案強
    制戒治執行完畢後，5 年內再犯本件施用毒品罪之事實，事
    證明確，應予依法論科。
三、查海洛因及甲基安非他命分別係毒品危害防制條例第2條第2
    項所稱之第一級、第二級毒品，不得非法持有、施用。是核
    被告乙○○所為，係犯毒品危害防制條例第10條第1 項之施
    用第一級毒品罪及同條第2 項之施用第二級毒品罪。其施用
    第一級、第二級毒品前後，持有海洛因及甲基安非他命之低
    度行為，應分別為施用之高度行為所吸收，均不另論罪。又
    被告先後多次施用第一級毒品之犯行，時間緊接，犯罪構成
    要件相同，顯係基於概括犯意反覆為之，為連續犯，應依刑
    法第56條之規定論以一罪，並依法加重其刑。被告所犯上述
    2 罪，犯意各別，行為互殊，應予分論併罰。本件起訴書於
    起訴事實雖僅記載被告於94年5 月27日凌晨2 時許，各施用
    第一級毒品海洛因及第二級毒品甲基安非他命1 次之犯行，
    然檢察官就犯罪事實一部起訴者，其效力及於全部，被告其
    餘數次施用海洛因之犯行，與前揭業經起訴有罪部分，時間
    緊接且犯罪構成要件相同，顯係基於概括犯意而為之，有連
    續犯裁判上一罪關係，並經檢察官移請併案審理，本院自得
    併予審理。被告前於89年間，因違反毒品危害防制條例案件
    ，經本院以89年度鳳簡字第41號判處有期徒刑6 月確定。復
    於同年間，因違反毒品危害防制條例案件，經本院以89年度
    訴字第2646號判處應執行1 年1 月確定，上開2 案件經接續
    執行，於91年10月25日縮短刑期假釋出監，於92年1 月6 日
    執行完畢，此有臺灣高等法院被告前案紀錄表1 份附卷可憑
    ，其前受有期徒刑之執行完畢後，5 年內再犯本件有期徒刑
    以上之罪，為累犯，應依刑法第47條之規定，加重其刑，並
    就施用第一級毒品部分依法遞加之。爰審酌被告經強制戒治
    後，均未能戒絕其毒癮，足證前開保安處遇措施已難收矯治
    其惡性，惟念其於犯罪後坦承犯行及所犯為自戕行為等一切
    情狀，分別量處如主文所示之刑，並定其應執行刑，以資懲
    儆。扣案之第二級毒品甲基安非他命1 包（驗前毛重0.5 公
    克、驗後毛重0.4 公克），屬查獲之第二級毒品；殘留第一
    級毒品海洛因之電子秤1 台，及殘留第二級毒品甲基安非他
    命之吸食器1 個，分別均已難與第一級毒品海洛因及第二級
    毒品甲基安非他命析離，均屬查獲之第一、二級毒品，爰依
    毒品危害防制條例第18條第1 項前段規定，不問屬於犯人與
    否，均予宣告沒收銷燬之。另扣案被告所有之手機1 支因與
    本案施用毒品無關連性，爰不予宣告沒收，附此敘明。
據上論斷，應依刑事訴訟法第273條之1第1項、第284條之1、第
299 條第1 項前段，毒品危害防制條例第10條第1 項、第2 項、
第18條第1 項、第23條第2 項，刑法第11條前段、第56條、第47
條、第51條第5 款，判決如主文。
本案經檢察官甲○○到庭執行職務。
中　　華　　民　　國　　94　　年　　8 　　月　　31　　日
                  鳳山刑事第1庭      法　官  林芳華
以上正本證明與原本無異。
如不服本判決，應於判決送達後10日內，向本院提出上訴狀。
中　　華　　民　　國　　94　　年　　9 　　月　　1 　　日
                                     書記官  賴佳慧
附錄本判決論罪之法條：
毒品危害防制條例第10條
施用第一級毒品者，處6月以上5年以下有期徒刑。
施用第二級毒品者，處3年以下有期徒刑。
